Config:
  hfst:
    Gen: ../../../src/generator-gt-norm.hfst
    Morph: ../../../src/analyser-gt-norm.hfst
  xerox:
    Gen: ../../../src/generator-gt-norm.xfst
    Morph: ../../../src/analyser-gt-norm.xfst
    App: lookup

Tests:

# todo:
# Proofread the gold standard (below)
# Then: run analyser, then correct. 


  Noun - peäˊss u-stem lasi: # Noun - full paradigm
     peäˊss+N+Sg+Nom: peäˊss
     peäˊss+N+Sg+Gen: pieˊss
     peäˊss+N+Sg+Acc: pieˊss
     peäˊss+N+Sg+Ill: peässa
     peäˊss+N+Sg+Loc: pieˊssest
     peäˊss+N+Sg+Com: pieˊssin
     peäˊss+N+Ess: peäˊssen
     peäˊss+N+Par: peäˊssed
     peäˊss+N+Sg+Abe: pieˊsstää
     peäˊss+N+Pl+Nom: pieˊss
     peäˊss+N+Pl+Gen: pieˊssi
     peäˊss+N+Pl+Acc: pieˊssid
     peäˊss+N+Pl+Ill: pieˊssid
     peäˊss+N+Pl+Loc: pieˊssin
     peäˊss+N+Pl+Com: pieˊssivuiˊm
     peäˊss+N+Pl+Abe: pieˊssitää
